【裁判字號】    99,易,159
【裁判日期】    990615
【裁判案由】    竊盜
【裁判全文】
臺灣花蓮地方法院刑事判決               99年度易字第159號
公  訴  人  臺灣花蓮地方法院檢察署檢察官
被      告  乙○○
            甲○○
上列被告因竊盜案件，經檢察官提起公訴（99年度偵字第1369號
），被告於準備程序進行中就被訴事實為有罪之陳述，經告知簡
式審判程序之旨，並聽取當事人之意見後，本院裁定進行簡式審
判程序，並判決如下：
    主  文
乙○○、甲○○結夥三人以上竊盜，均累犯，各處有期徒刑柒月
。
    事  實
一、乙○○曾因竊盜等案件，經本院以96年度花簡字第 479號就
    竊盜部分2罪，各判處有期徒刑3月，如易科罰金，均以新臺
    幣（下同）1千元折算1日，就侵占部分，判處拘役40日，如
    易科罰金，以1千元折算1日，有期徒刑部分應執行有期徒刑
    4月，如易科罰金，以1千元折算 1日確定，嗣經本院以96年
    度聲減字第1091號裁定，就竊盜部分，均減為有期徒刑 1月
    又15日，如易科罰金，以1千元折算1日，就侵占部分，減為
    拘役20日，如易科罰金，以1千元折算1日，有期徒刑部分應
    執行有期徒刑 2月，如易科罰金，以1千元折算1日。復因違
    反毒品危害防制條例案件，經本院以96年度訴緝字第24號判
    處有期徒刑 4月，如易科罰金，以1千元折算1日，上開竊盜
    及違反毒品危害防制條例案件，嗣經本院以97年度聲字第 3
    號裁定應執行有期徒刑 6月，如易科罰金，以1千元折算1日
    。另因竊盜案件，經本院以97年度花簡字第 103號判處有期
    徒刑3月，如易科罰金，以 1千元折算1日確定，接續執行，
    於民國97年10月15日縮刑期滿執行完畢。
二、甲○○曾因違反毒品危害防制條例等案件，經本院以96年度
    訴字第310號就施用第一級毒品部分經減刑為有期徒刑4月，
    如易科罰金，以1千元折算1日，就詐欺取財部分經減刑為有
    期徒刑1月，如易科罰金，以1千元折算 1日，應執行有期徒
    刑5月，如易科罰金，以1千元折算 1日確定。復因偽造文書
    等案件，經本院以97年度簡字第77號，就偽造文書部分判處
    有期徒刑 2月，如易科罰金，以1千元折算1日，就竊盜部分
    ，判處拘役40日，如易科罰金，以1千元折算1日。又因違反
    毒品危害防制條例案件，經本院以97年度花簡字第 871號判
    處有期徒刑 4月，如易科罰金，以1千元折算1日。前開偽造
    文書及違反毒品危害防制條例案件，嗣經本院以97年度聲字
    第831號裁定應執行有期徒刑5月，如易科罰金，以 1千元折
    算1日，接續前案執行，於98年1月20日縮刑期滿執行完畢。
三、詎其等均猶不知悔改，緣乙○○於98年 9月15日上午某時騎
    乘機車搭載甲○○行經花蓮縣花蓮市佐倉公墓附近時，適遇
    丁○○（另經臺灣花蓮地方法院檢察署檢察官以99年度偵緝
    字第 210號提起公訴在案）亦騎乘機車行經該處，丁○○即
    提議前往花蓮市○○路○段71號旁竊取A字型鐵架，乙○○、
    甲○○因缺錢花用而允諾之。前開 3人即意圖為自己不法之
    所有，基於竊盜之犯意聯絡，結夥三人，於同日上午11時許
    ，至花蓮市○○路 ○段71號旁，共同以徒手竊取丙○○所有
    放置在車牌號碼651-GW大貨車旁空地之之A字型鐵架2組，得
    手後，將之分別放置在機車上，並於同日上午11時25分許，
    至花蓮市○○路佐倉公墓內由邱昭順經營之「金山實業社」
    ，將前開竊得之 A字型鐵架2組予以變賣，得款1,187元。嗣
    為警循線查獲，並在「金山實業社」扣得前開鐵架 2組（業
    已發還丙○○）。
四、案經花蓮縣警察局花蓮分局報告臺灣花蓮地方法院檢察署檢
    察官偵查起訴。
    理  由
一、上揭事實，業據被告乙○○、甲○○於本院審理中坦承不諱
    ，供述互核相符，亦據被害人丙○○於警詢中指述綦詳，核
    與丁○○、邱昭順於警詢中陳述情節相符，並有贓物認領保
    管單、廢棄物資源回收切結書、丁○○國民身分證影本各乙
    紙、查獲現場及監視器翻拍照片 10幀在卷可稽，足徵被告2
    人自白均與事實相符。本件事證明確，被告 2人犯行皆洵堪
    認定。
二、核被告乙○○、甲○○所為，均係犯刑法第321條第 1項第4
    款之結夥三人以上竊盜罪。被告乙○○、甲○○及丁○○就
    上揭犯行，有犯意之聯絡與行為之分擔，皆為共同正犯。被
    告乙○○、甲○○分別有如事實欄一、二所示前案及執行記
    錄，有卷附之臺灣高等法院被告前案紀錄表各乙份可按，其
    等受有期徒刑之執行完畢， 5年以內故意再犯有期徒刑以上
    之罪，均為累犯，皆應依刑法第47條第 1項加重其刑。爰審
    酌被告乙○○、甲○○素行均不佳，為貪圖小利，而受丁○○之邀結夥三人竊取被害人財物，兼衡其等犯罪之手段、所
    竊取財物之種類及價值，贓物並已發還被害人，暨犯罪後均
    坦承犯行之態度等一切情狀，各量處如主文所示之刑，以示
    懲儆。
據上論斷，應依刑事訴訟法第273條之1第1項、第299 條第1項前
段，刑法第28條、第321條第1項第4款、第47條第1項，判決如主
文。
本案經檢察官龔書安到庭執行職務。
中    華    民    國    99    年    6     月    15    日
                  刑事第二庭    法  官 張宏節
以上正本證明與原本無異。
如不服本判決應於收受送達後10日內向本院提出上訴書狀，並應
敘述具體理由。其未敘述上訴理由者，應於上訴期間屆滿後20日
內向本院補提理由書(均須按他造當事人之人數附繕本)「切勿逕
送上級法院」。告訴人或被害人如對於本判決不服者，應具備理
由請求檢察官上訴，其上訴期間之計算係以檢察官收受判決正本
之日期為準。
中    華    民    國    99    年    6     月    17    日
                                書記官
附錄本判決論罪之法律條文：
中華民國刑法第321條
犯竊盜罪而有左列情形之一者，處6月以上、5年以下有期徒刑：
一、於夜間侵入住宅或有人居住之建築物、船艦或隱匿其內而犯
    之者。
二、毀越門扇、牆垣或其他安全設備而犯之者。
三、攜帶兇器而犯之者。
四、結夥三人以上而犯之者。
五、乘火災、水災或其他災害之際而犯之者。
六、在車站或埠頭而犯之者。
前項之未遂犯罰之。

司法院資訊處製作；財團法人民間司法改革基金會備份。
